# 请问，如果企业发行债券或者股票不成功，支付的各类费用如何处理？

提问人：jin1long2 时间：2022-07-26 21:59:13
如果发行金融工具不成功，支付的各类费用是一次性计入当期管理费用，还是也可以计入长期待摊费用，分期摊销？

回答人：chenyiwei
一次性计入当期费用。这部分支出后续已不能带来经济利益流入，不再满足资产确认条件，不应继续挂账。